【裁判字號】    99,聲,101
【裁判日期】    991228
【裁判案由】    聲請更正判決
【裁判全文】
臺灣高等法院臺中分院民事裁定  99年度聲字第101號
上  訴  人  林建樂
即  聲請人  邱桂葉
前列二人共同
訴訟代理人  羅翠慧律師
被上訴人    林家勳
即相對人    許明華
上列聲請人因與相對人林家勳等間損害賠償事件，對本院於民國
99年11月30日所為判決聲請更正錯誤，本院裁定如下：
    主  文
聲請駁回。
聲請訴訟費用由聲請人負擔。
    理  由
一、按判決有誤寫、誤算或其他類此之顯然錯誤者，法院始得以
    依聲請或依職權以裁定更正之，民事訴訟法第232條第1項規
    定甚明。
二、本件聲請意旨略以：原判決主文第1項內容應為「原判決關
    於命上訴人給付超過上訴人各應給付被上訴人許明華新台幣
    伍拾陸萬壹仟肆佰貳拾玖元及被上訴人林家勳新台幣玖萬參
    仟伍佰柒拾壹元」誤載為「原判決關於命上訴人給付超過上
    訴人各應給付被上訴人許明華新台幣伍拾柒萬捌仟伍佰柒拾
    壹元及被上訴人林家勳新台幣玖萬陸仟肆佰貳拾玖元，…」
    ；事實及理由欄第八大點應為「而林東永已給付被上訴人45
    ,000元，為上訴人所不爭（參本院卷第48頁背面），依比例
    分擔各已給付許明華、林家勳38,571元、6,429元」、「則
    上訴人應給付被上訴人許明華561,429元、被上訴人林家勳
    93,571元」等語，請求裁定更正等語。惟查原判決於本院99
    年10月22日行準備程序時，上訴人即聲請人就被上訴人陳稱
    僅收受上訴人「上個月（9月）一萬五千元、這個月（10月
    ）僅付一萬元」等語不爭執，此有該日準備程序筆錄為憑（
    參本院卷第48頁背面第5列以下），於99年11月16日言詞辯
    論終結時亦未爭執，且其後聲請人之子林東永陸續分期給付
    被上訴人，均不影響原判決認定上訴人原應負給付被上訴人
    該金額之義務，即訴外人林東永嗣後再於99年11月6日給付
    新台幣（下同）2萬元、99年12月4日再給付1萬5千元，共6
    萬元等，前後清償多少金額，依判決理由所述，債權人若對
    無行為能力人或限制行為能力人免除特定債務時，其法定代
    理人自得主張伊所負擔之連帶賠償責任，就上開免除之部分
    亦因之免除，被上訴人已分別以60萬及10萬元與訴外人林東
    永達成和解，則上訴人之法定代理人賠償責任逾70萬元及法
    定遲延利息部分亦已自其免除，是被上訴人僅得於70萬元範
    圍內而為請求，至林東永嗣清償多少金額，此為將來被上訴
    人請求總金額內所應予扣除之問題，原判決並無聲請人所稱
    之金額顯然錯誤情形，是其聲請更正，不應准許。
三、依民事訴訟法第95條、第78條、第85條第1項前段，裁定如
    主文。
中    華    民    國    99    年    12    月    28    日
                民事第五庭    審判長法  官  李寶堂
                                    法  官  古金男
                                    法  官  王重吉
以上正本係照原本作成。
不得抗告。
                                    書記官  林玉惠
中    華    民    國    99    年    12    月    28    日
                                                      Ｖ

司法院資訊處製作；財團法人民間司法改革基金會備份。
